【裁判字號】    92,訴,1647
【裁判日期】    920709
【裁判案由】    損害賠償
【裁判全文】
臺灣臺北地方法院民事判決  九十二年度訴字第一六四七號
    原      告  甲○○
    被      告  乙○○
右當事人間請求損害賠償事件，經刑事庭移送前來，本院判決如左：
    主      文
被告應給付原告新台幣伍萬貳仟伍佰捌拾元，及自民國九十二年二月二十日起至清償
日止按年息百分之五計算之利息。
原告其餘之訴駁回。
訴訟費用由被告負擔百分之六，餘由原告負擔。
本判決第一項於原告以新台幣壹萬捌仟元供擔保後，得假執行。
原告其餘假執行之聲請駁回。
    事實及理由
一、原告主張：兩造均為臺北市○○區○○路二段二二號「惠安信義廣場大廈」社區
    司之「世貿PARTY」施工受損事宜，至臺北市○○區○○路四段五○七號臺北市
    議會三一一室參與協調會議。會中，被告因不滿原告之發言內容，因而阻止並打
    斷原告之發言，且當眾徒手出拳毆打原告，致原告受有左側臉頰挫傷瘀血（二公
    分）、上頜部挫傷、左下臼齒部分斷裂之傷害。由於原告之左下臼齒是由四顆假
    牙鑲連，吃飯時咬合致使陸續崩落，所造成尖銳齒緣常常割傷舌頭破皮，發炎腫
    大，說話及吞食均有困難，故只好換新，為此爰依侵權行為之法律關係請求被告
    給付醫療費用新台幣（下同）一千五百八十元、更換假牙之費用三萬一千元及精
    神慰撫金五萬七千四百二十元等語。並聲明：被告應給付原告九萬元，及自起訴
    狀繕本送達翌日起至清償日止按年自百分之五計算之利息，並願供擔保請准宣告
    假執行。
二、被告則以：被告於當日固然有毆打原告嘴巴，但未打壞原告之假牙，且原告之假
    牙若有毀損，應立即就診，而非至隔日再去看醫生等語。並聲明：駁回原告之訴
    。
三、本件原告主張右揭傷害之事實，業據其提出診斷證明書一紙為證，被告雖自認曾
    毆打原告嘴巴之事實，但否認有打壞原告之假牙，惟查，依卷附之診斷證明書所
    載，原告所受之傷害包括左下臼齒部分斷裂，且被告於本院九十一年十一月十六
    日九十一年度簡字第三○九六號傷害案件審理時，就原告受有上開傷害之事實並
    不爭執，有該案卷宗可稽，足見原告主張其假牙係因被告之毆打而毀損一節為真
    實。
四、按因故意或過失，不法侵害他人之權利者，負損害賠償責任；又不法侵害他人之
    身體或健康者，對於被害人因此喪失或減少勞動能力或增加生活上之需要時，應
    負損害賠償責任；另不法侵害他人之身體、健康者，被害人雖非財產上之損害，
    亦得請求賠償相當之金額，民法第一百八十四條第一項前段、第一百九十三條、
    第一百九十五條第一項前段分別定有明文。查本件原告因被告之故意傷害行為致
    受有前揭傷害，並致其假牙受損，依前開條文所示，被告自應賠償原告財產及非
    財產上之損害。茲就原告請求被告賠償之費用，是否應予准許，論述如次：
（一）醫療費用一千五百八十元及更換假牙之費用三萬一千元部分：此部分費用業據
      原告提出為被告所不爭執之收據三紙在卷為憑，應堪信為真實。是以，原告請
      求被告賠償上開醫療費用及更換假牙之費用，即屬有據，應予准許。
（二）慰撫金五萬七千四百二十元部分：按慰藉金之多寡，應斟酌雙方之身分、地位
      、資力與加害之程度及其他各種情形核定相當之數額。其金額是否相當，自應
      依實際加害情形與被害人所受之痛苦及雙方之身分、地位、經濟狀況等關係決
      定之。查本件原告因被告之故意傷害行為致受有前揭傷害，其肉體、精神自受
      極大痛苦，本院斟酌原告受傷情形、原告為大專畢業、被告僅國小畢業及兩造
      均有配偶、三位子女暨原告擁有二間不動產、被告僅擁有一間不動產（參本院
      九十二年四月二十二日筆錄）等情，認原告請求精神慰撫金五萬七千四百二十
      元尚屬過高，應以二萬元為適當公允。
五、從而，原告依侵權行為之法律關係請求被告給付五萬二千五百八十元，及自起訴
    訴狀繕本送達之翌日即九十二年二月二十日起至清償日止按年息百分之五計算之
    利息，為有理由，應予准許。逾此範圍之請求，為無理由，應予駁回。
六、原告陳明願供擔保，聲請宣告假執行，經核其勝訴部分，合於法律規定，爰酌定
    相當之擔保金額宣告之；其餘假執行之聲請，因該部分訴之駁回而失所依據，應
    予駁回。
七、訴訟費用負擔之依據：民事訴訟法第七十九條但書。
中      華      民      國     九十二     年      七      月     九     日
                                          民事第五庭審長法  官  吳青蓉
                                                        法  官  吳素勤
                                                        法  官  林秀圓
右為正本係照原本作成
本判決不得上訴
中      華      民      國    九十二       年     七      月     九     日
                                                    法院書記官  林蓮女


司法院資訊處製作；財團法人民間司法改革基金會備份。
